【裁判字號】    94,上訴,1847
【裁判日期】    950310
【裁判案由】    違反毒品危害防制條例
【裁判全文】
臺灣高等法院高雄分院刑事判決        94年度上訴字第1847號
上  訴  人  臺灣高雄地方法院檢察署檢察官
被      告  甲○○
                    現另案在臺灣高雄監獄執行中
上列上訴人因被告違反毒品危害防制條例案件，不服臺灣高雄地
方法院94年度訴字第1901號中華民國94年10月26日第一審判決（
起訴案號：臺灣高雄地方法院檢察署94年度毒偵字第4208號，暨
移送併案：同署94年度毒偵字第5893號），提起上訴，暨移送併
案審理（臺灣高雄地方法院檢察署94年度毒偵字第9177號、第92
85號），本院判決如下：
    主  文
原判決撤銷。
甲○○連續施用第一級毒品，累犯，處有期徒刑壹年陸月。扣案
第一級毒品海洛因包（壹包淨重零點壹捌公克、包裝重零點壹
陸公克，壹包淨重零點零陸公克、包裝重零點貳伍公克，壹包含
包裝毛重零點伍公克）沒收銷燬。
    事  實
一、甲○○前於民國88年間因施用第二級毒品案件，經臺灣高雄
    地方法院裁定送觀察、勒戒，後認無繼續施用毒品傾向，於
    88年10月13日釋放出所，並由臺灣高雄地方法院檢察署檢察
    官於88年10月12日以88年度毒偵字第1501號為不起訴處分確
    定確定；又於91年間因施用毒品案件，經臺灣高雄地方法院
    裁定送觀察勒戒及強制戒治，後於91年11月7 日停止強制戒
    治出所，並付保護管束，於92年6 月5 日保護管束期滿執行
    完畢，而其所涉施用毒品犯行，則經臺灣高雄地方法院判處
    有期徒刑10月確定；再於92年間因施用毒品案件，經臺灣高
    雄地方法院裁定送強制戒治，後因毒品危害防制條例於93年
    1 月9 日修正施行，乃未再執行強制戒治而報結，而其所涉
    施用毒品犯行，則經臺灣高雄地方法院判處有期徒刑8 月確
    定，二罪接續執行，於93年10月18日縮短刑期假釋出獄，假
    釋期間付保護管束，於93年11月22日保護管束期滿未經撤銷
    假釋，視為執行完畢。
二、詎甲○○仍不知警惕，竟於上開第二次強制戒治執行完畢釋
    放後5 年內，再基於施用第一級毒品海洛因之概括犯意，自
    94年4 月3 日下午6 時許起至同年11月10日下午2 時許止，
    在高雄市○鎮區鎮○路99巷89號住處，以將海洛因摻入香煙
    之方式，每三、四天至二星期施用一次，而連續施用第一級
    毒品海洛因多次。嗣分別於：94年4 月29日上午9 時25分
    許，在高雄市○鎮區鎮○路99巷89號前為警查獲，並扣得其
    所有第一級毒品海洛因1 包（淨重0.18公克，包裝重0.16公
    克）。94年6 月29日下午3 時40分許，在高雄市前鎮區○
    ○○街2 號前為警查獲，並扣得其所有第一級毒品海洛因1
    包（淨重0.06公克，包裝重0.25公克）。94年10月9 日上
    午1 時30分許，在高雄市○○區○○街69號後面建築工地，
    因竊盜案為警查獲，並經其同意採尿送驗。94年11月10日
    下午2 時15分許，在高雄市鎮187 號前為警查獲
    ，並扣得其所有第一級毒品海洛因1 包（含包裝毛重0.35公
    克）。
二、案經高雄市政府警察局前鎮分局報請臺灣高雄地方法院檢察
    署檢察官偵查起訴，暨移送原審、本院併案審理。
    理  由
一、程序方面─
    本件被告甲○○（以下簡稱被告）所犯係死刑、無期徒刑、
    最輕本刑為3 年以上有期徒刑以外之罪，其於準備程序中就
    被訴事實為有罪之陳述，經法官告知簡式審判程序之旨，並
    聽取公訴人、被告之意見後，本院認為適宜進行簡式審判程
    序審理，合先敘明。
二、認定犯罪事實所憑證據及理由─
  (一)上開犯罪事實，有被告於94年4 月29日上午9 時25分許、6
    月29日下午3 時40分許、10月9 日上午1 時30分許、11月10
    日下午2 時15分許，為警查獲後所採尿液，經送驗結果均呈
    嗎啡（為海洛因代謝物）陽性反應，有高雄市立凱旋醫院94
    年5 月3 日第00000000號、94年7 月10日第00000000號、94
    年10月24日第A00000000 號、94年11月21日第A00000000 號
    濫用藥物尿液檢驗報告共4 紙在卷可憑（見94毒偵4208號卷
    第14頁，原審卷第36頁，鼓山分局第0000000000號卷第12頁
    ，本院卷第37頁）；且扣案白粉2 包，均含有海洛因成分（
    其中一包淨重0.18公克、包裝重0.16公克，另一包淨重0.06
    公克、包裝重0.25公克），有法務部調查局94年7 月11日調
    科壹字第220020264 號、94年9 月14日調科臺壹字第220020
    845 號鑑定通知書共2 紙在卷可按（見原審卷第18、41頁）
    ，另於94年11月10日下午2 時15分許扣案之白色粉末1 包（
    含包裝毛重0.35公克）亦為海洛因，業經被告供明在卷（見
    前鎮分局第00000000000 號卷第2 頁）；復經被告於原審及
    本院調查、審理中自白不諱（見原審卷第47頁，本院卷第24
    、54頁）。足認被告自白與事實相符，堪以採信。
  (二)被告前於88年間因施用第二級毒品案件，經臺灣高雄地方法
    院裁定送觀察、勒戒，後認無繼續施用毒品傾向，於88年10
    月13日釋放出所，並由臺灣高雄地方法院檢察署檢察官於88
    年10月12日以88年度毒偵字第1501號為不起訴處分確定確定
    ；又於91年間因施用毒品案件，經臺灣高雄地方法院裁定送
    觀察勒戒及強制戒治，後於91年11月7 日停止強制制戒治出
    所，並付保護管束，於92年6 月5 日保護管束期滿執行完畢
    ，而其所涉施用毒品犯行，則經臺灣高雄地方法院判處有期
    徒刑10月確定；再於92年間因施用毒品案件，經臺灣高雄地
    方法院裁定送強制戒治，後因毒品危害防制條例於93年1 月
    9 日修正施行，乃未再執行強制戒治而報結，有臺灣高等法
    院被告前案紀錄表在卷可按。足證被告於強制戒治執行完畢
    釋放後（指第二次強制戒治），5 年內再犯本件施用第一級
    毒品罪。
三、論罪及撤銷改判之理由─
  (一)按海洛因係屬毒品危害防制條例第2 條第2 項第1 款所稱之
    第一級毒品，是被告於上開時地施用海洛因之行為，係犯該
    條例第10條第1 項之施用第一級毒品罪。被告持有海洛因嗣
    進而施用之，持有之低度行為應為施用之高度行為所吸收，
    不另論罪。被告多次施用第一級毒品海洛因之犯行，時間緊
    接，觸犯構成要件相同之罪名，顯係基於概括之犯意而為，
    應依連續犯之規定論以一罪。又公訴人雖僅就被告於94年4
    月29日上午9 時25分許前24小時內某時，在不詳地點施用第
    一級毒品海洛因之犯行提起公訴，惟被告其餘如事實欄所載
    之連續施用第一級毒品犯行，與上開起訴論罪科刑部分有連
    續犯裁判上一罪關係，為起訴效力所及，本院自得併予審理
    。被告前於91年、92年間，均因施用毒品案件，經臺灣高雄
    地方法院分別判處有期徒刑10月、8 月確定，二罪接續執行
    ，於93年10月18日縮短刑期假釋出獄，假釋期間付保護管束
    ，於93年11月22日保護管束期滿執行完畢，有上開被告前案
    紀錄表在卷可按，其受有期徒刑執行完畢，5 年以內再犯本
    件有期徒刑以上之罪，為累犯，依法加重其刑。
  (二)原判決認被告罪證明確，予以論罪科刑，固非無見。惟原判
    決未及就被告除自94年4 月3 日下午6 時許起至同年6 月28
    日下午6 時許止以外之如事實欄所示連續施用第一級毒品犯
    行（即移送本院併辦部分），一併加以審判，尚有未洽。檢
    察官以併案部分與起訴部分有裁判上一罪關係，為起訴效力
    所及，原審就此部分未及併與審究，指摘原判決不當，提起
    上訴，為有理由，自應由本院將原判決撤銷改判。
四、科刑及沒收之理由─
  (一)爰審酌被告前經多次觀察、勒戒及強制戒治，仍未斷除毒癮
    ，業如前述，顯見其惡習已深，且未能體悟施用毒品對自己
    、家人造成之傷害及社會之負擔，復有多次施用毒品前科，
    惟念其犯後尚知坦承犯行，態度良好等一切情狀，量處有期
    徒刑1 年6 月，以資懲儆。
  (二)扣案第一級毒品海洛因3 包（一包淨重0.18公克、包裝重0.
    16公克，一包淨重0.06公克、包裝重0.25公克，一包含包裝
    毛重0.35公克），均依毒品危害防制條例第18條第1 項前段
    規定宣告沒收銷燬之。至於送驗耗費之海洛因，既已滅失不
    存在，不另予宣告沒收銷燬。
五、被告於於94年6 月29日下午3 時40分許為警查獲後所採尿液
    ，另檢出有甲基安非他命陽性反應，有上開濫用藥物尿液檢
    驗報告可憑。被告所涉此部分犯嫌，與本件犯行間無裁判上
    一罪關係，應由檢察官另行依法偵辦，併此說明。
六、適用之法律─
  (一)刑事訴訟法第369 條第1 項前段、第364 條、第299 條第1
    項前段、第273 條之1 第1 項。
  (二)毒品危害防制條例第10條第1 項、第18條第1 項前段。
  (三)刑法第11條前段、第56條、第47條。
本案經檢察官姜麗儒到庭執行職務。
中    華    民    國    95    年    3     月    10    日
                  刑事第七庭    審判長法  官  黃憲文
                                      法  官  黃三友
                                      法  官  曾逸誠
以上正本證明與原本無異。
如不服本判決應於收受本判決後10日內向本院提出上訴書狀，其
未敘述上訴理由者，並得於提起上訴後10日內向本院補提理由書
狀（均須按他造當事人之人數附繕本）「切勿逕送上級法院」。
中    華    民    國    95    年    3     月    10    日
                                      書記官  黃富美
附錄本判決論罪科刑法條：
毒品危害防制條例第10條第1項：
施用第一級毒品者，處6月以上5年以下有期徒刑。


司法院資訊處製作；財團法人民間司法改革基金會備份。
